臺灣新北地方法院刑事判決
111年度審金訴字第240號
公  訴  人  臺灣新北地方檢察署檢察官
被      告  盧惠婷


選任辯護人  劉興懋律師
上列被告因違反洗錢防制法等案件，經檢察官提起公訴（111年
度偵字第5147號），被告於準備程序中對被訴事實為有罪之陳述
，本院合議庭裁定由受命法官獨任行簡式審判程序，並判決如下
：
    主  文
盧惠婷共同犯洗錢防制法第十四條第一項之一般洗錢罪，處有期
徒刑肆月，併科罰金新臺幣參萬元，罰金如易服勞役，以新臺幣
壹仟元折算壹日。
    事  實
一、盧惠婷可預見將自己之金融帳戶資料提供給他人使用，可能
    供詐欺犯罪作為不法收取款項之用，並供犯罪所得款項匯入
    後提領，而掩飾犯罪所得之本質及去向，竟意圖為第三人不
    法所有，與真實姓名、年籍不詳自稱「王冠翔」之成年男子
    ，共同基於縱使提供自身帳戶供不詳人士匯款進而轉匯交付
    與他人，恐係將他人遭詐欺款項交付詐欺共犯，進而掩飾犯
    罪所得去向，亦不違背其本意之詐欺取財、洗錢不確定故意
    之犯意聯絡（無證據證明盧惠婷知悉為3人以上而共同犯之
    ），於民國110年8月20日前某時許，將其申設之永豐商業銀
    行帳號00000000000000號帳戶（下稱盧惠婷永豐銀行帳戶）
    資訊告知「王冠翔」。「王冠翔」所屬詐欺集團成員自110
    年7月30日起，即陸續以通訊軟體LINE名稱「止手於禮.Hao
    」向林姿伶佯稱：其係在新加坡從事室內設計工作，可下載
    APP並綁定金融帳戶投資獲利云云，致林姿伶陷於錯誤，於
    同年8月20日15時20分許，匯款新臺幣（下同）45萬元至黃
    富隆（所涉違反洗錢防制法等罪嫌現由本院另案審理中）申
    設之華南商業銀行帳號000000000000號帳戶（下稱黃富隆華
    南銀行帳戶），該集團成員旋於同日15時31分許，自黃富隆
    華南銀行帳戶匯出45萬5,050元至盧惠婷永豐銀行帳戶，盧
    惠婷再於同日15時32分許，依「王冠翔」指示自其永豐銀行
    帳戶匯款50萬元（包含上開林姿伶匯入之45萬5,050元）至
    「王冠翔」指定之中國信託銀行帳戶，藉此掩飾犯罪所得之
    本質及去向。嗣林姿伶發現受騙，報警處理，而查悉上情。
二、案經林姿伶訴由雲林縣警察局臺西分局報告臺灣新北地方檢
    察署檢察官偵查起訴。
　　理  由
一、按除被告所犯為死刑、無期徒刑、最輕本刑為3年以上有期
    徒刑之罪或高等法院管轄第一審案件者外，於第一次審判期
    日前之準備程序進行中，被告先就被訴事實為有罪之陳述時
    ，審判長得告知被告簡式審判程序之旨，並聽取當事人、代
    理人、辯護人及輔佐人之意見後，裁定進行簡式審判程序，
    刑事訴訟法第273條之1第1項定有明文。經核本件被告所犯
    係死刑、無期徒刑、最輕本刑為3年以上有期徒刑以外之罪
    ，其於準備程序中就被訴之事實為有罪陳述，經法官告知簡
    式審判程序之旨，並聽取公訴人、被告及辯護人之意見後，
    本院合議庭依刑事訴訟法第273條之1第1項規定，裁定由受
    命法官獨任進行簡式審判程序，合先敘明。
二、上揭犯罪事實，業據被告盧惠婷於本院審理時坦承不諱，核
    與證人即告訴人林姿伶於警詢時證述；同案被告黃富隆於偵
    查中供述之情節相符，復有彰化縣警察局彰化分局民族路派
    出所受理詐欺帳戶通報警示簡便格式表、金融機構聯防機制
    通報單、受理各類案件紀錄表、告訴人郵局存摺及內頁影本
    、交易明細、郵政跨行匯款申請書、告訴人與詐欺集團成員
    通訊軟體對話紀錄擷圖、被告永豐銀行帳戶客戶基本資料表
    及交易明細、黃富隆華南銀行帳戶客戶資料整合查詢及交易
    明細各1份（見偵卷第85頁、第89頁、第90頁、第105頁至第
    107頁、第108頁至第137頁、第139頁、第141頁至第146頁、
    第155頁至第157頁反面）附卷可稽，足認被告前揭自白與事
    實相符。本件事證明確，被告前開犯行堪予認定，應予依法
    論科。
三、論罪科刑：
　㈠核被告所為，係犯刑法第339條第1項之詐欺取財罪及洗錢防
    制法第14條第1項之一般洗錢罪。起訴書認被告係犯刑法第3
    0條第1項前段、第339條第1項之幫助詐欺取財罪嫌及刑法第
    30條第1項前段、洗錢防制法第14條第1項之幫助一般洗錢罪
    ，容有誤會，惟其起訴之基本事實相同，公訴檢察官並已當
    庭更正起訴法條為刑法第339條第1項之詐欺取財罪及洗錢防
    制法第14條第1項之一般洗錢罪（見本院卷第38頁），本院
    自無庸變更起訴法條，附此敘明。
　㈡被告與「王冠翔」就上開犯行，有犯意聯絡及行為分擔，應
    論以共同正犯。
　㈢被告以一行為同時犯詐欺取財及一般洗錢罪，為想像競合犯
    ，應依刑法第55條規定，從一重之一般洗錢罪處斷。
　㈣被告於本院審理時自白本件洗錢犯行，應依洗錢防制法第16
    條第2項之規定減輕其刑。
　㈤爰審酌被告提供金融帳戶予詐欺集團成員不法使用，復依指
    示轉匯告訴人受騙款項，其所為製造金流之斷點，掩飾、隱
    匿詐欺犯罪所得之舉，不僅增加檢警查緝難度，更造成告訴
    人之財物損失，助長詐欺犯罪盛行，危害社會治安，所為應
    予非難，兼衡其犯罪之動機、目的、犯後於本院審理時坦承
    犯行之態度，及其高職畢業之智識程度、未婚，自陳從事服
    務業、需扶養母親及4個月大幼女、經濟狀況尚可之生活情
    形（見被告個人戶籍資料、本院卷第50頁、第53頁戶口名簿
    影本）等一切情狀，量處如主文所示之刑，並諭知罰金易服
    勞役之折算標準。
四、本件卷內尚乏被告確有因本件洗錢犯行取得犯罪所得之具體
    事證，自無從依刑法沒收相關規定沒收其犯罪所得；另洗錢
    行為之標的是否限於行為人者始得宣告沒收，法無明文，是
    倘法條並未規定「不問屬於犯罪行為人與否均沒收」時，自
    仍以屬於被告所有者為限，始應予沒收。本案告訴人遭詐騙
    轉匯至被告永豐銀行帳戶內之款項，業經被告轉匯至「王冠
    翔」指定之中國信託銀行帳戶（見偵卷第143頁；本院卷第3
    9頁），依現存卷內事證尚不能證明被告對於此部分洗錢之
    標的物具有所有權及事實上處分權限，自無從依洗錢防制法
    第18條第1項規定宣告沒收，均附此說明。
據上論斷，應依刑事訴訟法第273條之1第1項、第299條第1項前
段，判決如主文。
本案經檢察官羅雪舫提起公訴，檢察官陳伯青到庭執行職務。
中　　華　　民　　國　　111 　年　　12　　月　　16　　日
                  刑事第二十三庭  法 官  藍海凝
上列正本證明與原本無異。
如不服本判決，應於判決送達後20日內敘明上訴理由，向本院提
出上訴狀 (應附繕本) ，上訴於臺灣高等法院。其未敘述上訴理
由者，應於上訴期間屆滿後20日內向本院補提理由書「切勿逕送
上級法院」。
                                  書記官  彭姿靜
中　　華　　民　　國　　111 　年　　12　　月　　16　　日
附錄本案論罪科刑法條全文：
中華民國刑法第339條：
意圖為自己或第三人不法之所有，以詐術使人將本人或第三人之
物交付者，處5年以下有期徒刑、拘役或科或併科50萬元以罰金
。
以前項方法得財產上不法之利益或使第三人得之者，亦同。
前二項之未遂犯罰之。
洗錢防制法第14條
有第二條各款所列洗錢行為者，處7年以下有期徒刑，併科新臺
幣5百萬元以下罰金。
前項之未遂犯罰之。
前二項情形，不得科以超過其特定犯罪所定最重本刑之刑。